【裁判字號】    92,交訴,198
【裁判日期】    921127
【裁判案由】    過失致死等
【裁判全文】
臺灣臺南地方法院刑事判決                        九十二年度交訴字第一九八號
    公  訴  人  臺灣台南地方法院檢察署檢察官
    被      告  甲○○
右列被告因過失致死等案件，經檢察官提起公訴（九十二年度偵字第一０二六四號）
，被告就被訴事實為有罪之陳述，本院裁定進行簡式審判程序，判決如左：
    主  文
甲○○服用酒類，不能安全駕駛動力交通工具而駕駛，處有期徒刑肆月；又因過失致
人於死，處有期徒刑壹年。應執行有期徒刑壹年貳月，緩刑年。
    事  實
一、甲○○於民國九十二年七月二十一日晚間八時許起至九時許止，在台南縣七股鄉
    溪南村友人喜宴處飲用啤酒二瓶半後，本應注意飲酒後其吐氣所含酒精濃度超過
    每公升０‧二五毫克以上者，不得駕駛車輛，按其情節又非不能注意，其能注意
    竟疏未注意，於上處飲酒後吐氣所含酒精濃度已高達每公升０‧八四毫克，已酒
    醉不能安全駕駛動力交通工具，詎甲○○仍不顧大眾行車之公共安全，於同日晚
    間，酒後駕駛車號Ｄ５─３９９８號自小客車，沿七股鄉○○村村里道路由西往
    東方向行駛，於同日晚間九時十分許，途經溪南村溪南高幹二六號電線桿前之劃
    有行車分向線村里道路時，本應注意汽車行駛時，駕駛人應注意車前狀況，並隨
    時採取必要之安全措施及行經彎道，應減速慢行，作隨時停車之準備，且汽車在
    雙向二車道行駛時，均應在遵行車道內行駛，而依當時情形，客觀上又無不能注
    意之情事，其能注意竟因不勝酒力而疏於注意，該路段臨近溪南高幹二六號電線
    桿前之車道為一約有八十度轉角之彎道，若未減速進入可能會有侵入對向車道之
    車前狀況，未採取減速慢行並作隨時停車準備之安全措施，仍貿然以時速四十五
    公里之高速持速急馳，致在通過彎道後因偏離遵行車道而侵入對向車道內，撞及
    騎乘車號ＧＣ２─８１３號重型機車沿上開道路自對向駛來之余英秀，造成余英
    秀人車倒地，受有內出血、肺挫傷、顱內出血而送醫急救。車禍事故發生後，台
    南縣警察局佳里分局員警據報到場處理，在警員尚不知何人為肇事車輛之駕駛人
    前，甲○○在場主動表示其為駕駛人並自首犯行，接受裁判，警方並當場測試甲
    ○○其吐氣所含酒精濃度竟高達前開數值，而查知上情。而余英秀雖經送醫救治
    ，仍延至翌日（二十二日）凌晨三時五十四分許不治死亡。
二、案經臺灣台南地方法院檢察署檢察官據報相驗後自動檢舉偵查起訴。
    理  由
一、訊據被告甲○○對於右開時、地酒後駕車並侵入對向車道發生碰撞車禍，致被害
    人余英秀死亡之事實均坦承不諱，並有道路交通事故現場圖暨道路交通事故調查
    報告表共三紙、吐氣所含酒精濃度測試結果單一紙、台南縣警察局舉發違反道路
    交通管理事件通知單影本二紙及交通事故現場蒐證照片二十九幀在卷可資佐證。
    而被害人余英秀係因本件車禍不治死亡，亦經臺灣台南地方法院檢察署檢察官督
    同檢驗員相驗明確，並製有勘驗筆錄、驗斷書及相驗屍體證明書等附卷可憑。按
    汽車駕駛人飲用酒類後其吐氣所含酒精濃度超過每公升０‧二五毫克以上者，不
    得駕車；汽車行駛時，駕駛人應注意車前狀況，並隨時採取必要之安全措施；行
    經彎道，應減速慢行，作隨時停車之準備；汽車在雙向二車道行駛時，均應在遵
    行車道內行駛，道路交通安全規則第一百十四條第二款、第九十四條第三項、第
    九十三條第一項第三款、第九十七條第一款分別定有明文。查被告有經正常程序
    考領駕照，為有駕駛經驗之人，對於上開交通安全規則自知之甚稔，為其應注意
    之事項，而肇事當時係天氣晴朗、夜間有照明、雙線道、路面柏油、中心線清晰
    、無慢車道劃分、中心劃設行車分向線、該路段臨近溪南高幹二六號電線桿前之
    車道為一彎道，有前開現場圖及調查報告表存卷可考，而該彎道約為八十度之轉
    角乙節，亦據被告供明在卷可按，足見依當時狀況被告客觀上並無不能注意之情
    狀，而被告甲○○其於肇事後經測試吐氣所含酒精濃度仍高達每公升０‧八四毫
    克，是其飲酒後應注意且能注意不得駕車而仍駕車，且駕駛上開車輛行經上開肇
    事地點，應注意能注意竟因不勝酒力而疏於注意，該路段臨近溪南高幹二六號電
    線桿前之車道為一約有八十度轉角之彎道，若未減速進入可能會有侵入對向車道
    之車前狀況，未採取減速慢行並作隨時停車準備之安全措施，仍貿然以時速四十
    五公里之高速持速急馳，致在通過彎道後因偏離遵行車道而侵入對向車道內，撞
    及騎乘機車沿上開道路自對向駛來之被害人余英秀，因而肇事，被告有違前開規
    定之注意義務，其顯有過失，本件經送臺灣省台南區車輛行車事故鑑定委員會鑑
    定結果亦同此認定，並鑑定被告為肇事原因，余英秀無肇事因素，有該委員會南
    鑑字第九二一一九四號鑑定意見書在卷可憑。又被告於案發當日經警測試其吐氣
    所含酒精濃度為每公升０‧八四毫克，已超出法律容許之每公升０．二五毫克甚
    多，被告亦自承酒後對其行車有影響等語（見本院九十二年十一月十三日審判筆
    錄），再參酌被告當日係因酒後駕車不勝酒力，致疏於注意車前狀況並侵入對向
    車道而有本件肇事車禍發生等情以觀，顯見其當時已不能安全駕駛動力交通工具
    ，亦堪認定。又被告之過失行為與被害人余英秀死亡結果間，具有相當因果關係
    ，亦無疑義。從而，本件事證已甚明確，被告前揭犯行洵堪認定。
二、核被告甲○○所為，係犯刑法第一百八十五條之三之酒後不能安全駕駛動力交通
    工具而駕駛罪、同法第二百七十六條第一項之過失致人於死罪。其所犯上開酒後
    不能安全駕駛動力交通工具而駕駛及過失致人於死二罪間，犯意各別，行為互殊
    ，應予分論併罰。又被告係酒醉駕車因而致人死亡，應依道路交通管理處罰條例
    第八十六條第一項規定就其過失致人於死罪部分加重其刑。又其肇事後未被有偵
    查權之公務員或機關發覺其為犯嫌前，留在事故現場向到場處理之警員自承犯行
    ，進而接受裁判，此業經被告供明在卷可按，並經警於前開現場圖載明在卷可按
    ，被告行為合乎自首之要件，應依刑法第六十二條前段減輕其刑，並依法先加後
    減之。爰審酌被告之品行、應負過失責任之程度、及其酒後仍不顧大眾公共安全
    貿然行車致造成被害人余英秀死亡之結果、其犯後之態度尚稱良好且已與被害人
    家屬達成民事和解等一切情狀，分別量處如主文所示之刑，並定其應執行之刑，
    以資懲儆。查被告甲○○前未曾受有期徒刑以上刑之宣告，有臺灣高等法院被告
    全國前案紀錄表附卷可稽，其因一時短於思慮致罹刑章，經此次偵審程序教訓，
    當知所警惕，諒無再犯之虞，本院復考量被告為初犯且係自首犯罪，而其於事後
    並已與被害人家屬達成和解賠償損失，有台南縣佳里鎮調解委員會九十二年民調
    字第一三七號調解書一紙附卷可稽，公訴人亦請求本院對被告為緩刑之宣告，本
    院因認前開對被告宣告之刑，以暫不執行為適當，爰併宣告緩刑三年，以啟自新
    ，並觀後效。
據上論斷，應依刑事訴訟法第二百七十三條之一第一項、第二百九十九條第一項前段
，道路交通管理處罰條例第八十六條第一項，刑法第十一條前段、第一百八十五條之
三、第二百七十六條第一項、第六十二條前段、第五十一條第五款、第七十四條第一
款，罰金罰鍰提高標準條例第一條前段，判決如主文。
本案經檢察官乙○○到庭執行職務。
中      華      民      國      九十二    年    十一    月    二十七    日
                                      臺灣臺南地方法院交通法庭
                                          法  官  張  瑛  宗
右正本證明與原本無異。
如不服本判決，應於判決送達後十日內，向本院提出上訴狀。
                                          書記官  陳  志  德
中      華      民國      九十二    年    十一    月    二十七    日
附錄本案論罪科刑法條：
中華民國刑法第一百八十五條之三
服用毒品、麻醉藥品、酒類或其他相類之物，不能安全駕駛動力交通工具而駕駛者，
處一年以下有期徒刑、拘役或三萬元以下罰金。
中華民國刑法第二百七十六條
(過失致死罪)
因過失致人於死者，處二年以下有期徒刑、拘役或二千元以下罰金。
從事業務之人，因業務上之過失犯前項之罪者，處五年以下有期徒刑或拘役，得併科
三千元以下罰金。


司法院資訊處製作；財團法人民間司法改革基金會備份。
